【裁判字號】    97,判,253
【裁判日期】    970410
【裁判案由】    進口貨物核定完稅價格
【裁判全文】
最  高  行  政  法  院  判  決
                                     97年度判字第00253號
上  訴  人  佳格食品股份有限公司
代  表  人  甲○○            送達處所同上
訴訟代理人  林發立  律師
            許義明  律師
被 上訴 人  財政部基隆關稅局
代  表  人  丘欣              送達處所同上
上列當事人間進口貨物核定完稅價格事件，上訴人對於中華民國
95年6月8日臺北高等行政法院94年度訴字第1943號判決，提起上
訴，本院判決如下：
    主  文
上訴駁回。
上訴審訴訟費用由上訴人負擔。
    理  由
一、上訴人於89年3月至5月間委由新像報關股份有限公司向被上
    訴人申報自法國進口產製牛奶粉計4批（報單號碼：第AA/BC
    /89/U773/7202、AA/BC/89/V049/7202、AA/BC/89/V386/720
    1及AA/BC/89/U960/7201號），經被上訴人依行為時關稅法
    第5條之1第1項規定，先行徵稅驗放，事後再加審查。嗣據
    財政部關稅總局驗估處（以下簡稱驗估處）函示，來貨應按
    原申報價格加計權利金，分別為每公斤新臺幣（以下同）3.
    13元（第1批）、2.47元（第2至4批）核估完稅價格，被上
    訴人乃據以發單補稅。上訴人不服，聲明異議，遭駁回後，
    提起訴願，經財政部91年10月18日台財訴字第0900062655號
    訴願決定：「原處分撤銷，由基隆關稅局另為復查決定。」
    嗣經被上訴人重行復查結果，仍維持原核定。上訴人猶表不
    服，再訴經財政部93年4月14日台財訴字第0920053290號訴
    願決定：「原處分（復查決定）撤銷，由原處分機關另為處
    分。」案經被上訴人93年6月18日基普進字第0931007580號
    復查決定，仍維持原核定。上訴人不服，提起訴願，經財政
    部94年4月26日台財訴字第09400091290號訴願決定駁回後，
    遂提起本件行政訴訟。
二、上訴人起訴主張：(一)行為時關稅法第12條規定，唯有屬「買
    賣雙方」依交易條件，由買方（進口商）支付賣方（供貨商
    ）之權利金，始應將其計入完稅價格。本件上訴人支付第三
    人美商桂格公司之權利金，乃上訴人依與美商桂格公司間之
    「商標及技術使用授權合約書」，按上訴人在臺灣出售之合
    約產品淨銷售額之一定比例支付予美商桂格公司，此與上訴
    人另向賣方法國Celia公司（下稱法國公司）進口貨物，買
    賣雙方依交易條件所為之給付完全無涉，該進口貨物之完稅
    價格自無由加計上訴人支付美商桂格公司之權利金。(二)上訴
    人就系爭進口貨物有無支付賣方法國公司權利金，應由主張
    系爭進口貨物之完稅價格應加計權利金並據以課稅之被上訴
    人負舉證責任，法規亦無課予上訴人協力義務之明文，惟迄
    今並無任何證據證明上訴人就系爭進口貨物有支付賣方法國
    公司權利金，系爭進口貨物之完稅價格自無從加計所謂權利
    金。訴願機關以上訴人未盡協力義務駁回訴願，其適用法律
    顯有錯誤。且上訴人亦曾函請驗估處自行或經由駐外單位向
    美商桂格公司或訴外人丹麥AFI公司查證美商桂格公司與上
    訴人之國外供應商間是否有「桂格商標」之授權協議，亦提
    出上訴人與國外代工製造商間關於委託製造及採購過程之往
    來文件及信函供驗估處參酌，惟訴願機關未遑深究，率爾以
    上訴人未針對相關疑點提供與法國公司間之相關文件為由，
    逕予駁回訴願，其認事用法顯有違誤。(三)上訴人支付美商桂
    格公司之權利金，係針對貨物「進口後」之商標使用行為，
    並非上訴人與法國公司間之進口交易條件。法國公司製造系
    爭貨物供上訴人在台灣地區銷售之用，僅係上訴人之代工製
    造商，其主觀上非基於行銷之目的，客觀上亦未具備行銷於
    市面之行為，不構成行為時商標法第6條第1項規定之「商標
    之使用」，自毋庸取得商標授權，更毋庸負擔任何「權利金
    債務」，從而上訴人支付美商桂格公司之權利金，核與進口
    貨物買賣雙方之交易條件無涉，並非行為時關稅法第12條所
    欲規範之交易價格。且法國公司為上訴人製造系爭貨物並在
    產品包裝容器上印製之文字字樣，本即屬上訴人印製、使用
    桂格商標，而非法國公司使用商標之行為。被上訴人空言指
    稱美商桂格公司、上訴人及法國公司間具有三方授權關係，
    支付美商桂格公司之權利金構成上訴人與法國公司間之交易
    條件云云，顯無理由。訴願機關更在查無美商桂格公司授權
    法國公司使用「桂格商標」之具體事證下，憑空臆測法國公
    司應有得到美商桂格公司授權使用商標，並給付權利金，顯
    屬無稽。至於上訴人西元1998年12月28日傳真與丹麥MD公司
    之傳真文件，不過係上訴人為遵守國防部福利總處關於福利
    品供應廠商議價與簽約公告要求議價廠商繳交「進口產品之
    代理經銷書」之規定，請求丹麥公司出具一份「指定上訴人
    為桂格奶粉在台灣地區獨家經銷商」之文件，而無訴願機關
    所謂「明顯提及授權之相關事宜」，更無以證明國外供應商
    授權上訴人使用「桂格商標」，遑論進而收取權利金。(四)關
    稅暨貿易總協定第7條執行協定（下稱GATT第7條執行協定）
    第8條各款所列舉特定價值移轉型態均係針對「買賣雙方」
    而為立論，依其規定進口貨物完稅價格以該進口貨物之交易
    價格作為計算根據，而該交易價格係指進口貨物由輸出國銷
    售至進口國實付或應付之價格，並不包含買方為自己利益而
    支付第三人之款項。又典型之「間接付款」，係指賣方對買
    方負有債務而以貨款抵充者是。倘買方非基於交易條件而為
    自己利益所支付之款項，即使對賣方有益，仍不得認定為「
    間接付款」。是如「商標授權人」與「交易相對人」並非同
    一人，而由買方對於第三人支付權利金時，本係基於與交易
    條件無關之因素而支付，自不應計入完稅價格。(六)原處分所
    引用之行為時關稅法施行細則第11條之2第2項規定，違反授
    權明確性原則，且其規範內容已逾越執行法律有關之細節性
    、技術性事項，並涉及人民自由權利之限制，亦有違反國會
    保留與法律保留原則之嫌。為此，訴請撤銷原處分及訴願決
    定。
    被上訴人則以：(一)本案貨物經驗估處查證結果，美商桂格公
    司與法國公司雖無明文契約，但美商桂格公司對法國公司具
    有監督產品品管權利，是按其實際支付權利金額及數量，核
    算其權利金單價予以加計入完稅價格課徵關稅，符合關稅法
    第12條之規定。(二)依據本案進口之法國公司生產之奶粉，其
    包裝容器上商標記載，又根據美商桂格公司與上訴人之商標
    及技巧使用授權合約書，顯示上訴人獲授權依據該合約之條
    款加工、製造、行銷及販售合約產品，而其包商亦受該合約
    約束，故不論產品的外觀上，或上訴人與美商桂格公司之授
    權合約，均已說明上訴人與製造商及美商桂格公司三者之間
    存在之授權關係，故上訴人基於美商桂格公司之授權而應付
    之權利金，為系爭買賣契約之交易條件；又據起訴理由所稱
    「商標授權權利金之計算以授權地區內被授權人之銷售活動
    及收入為依據，而與該合約產品之製造地點係在授權區域內
    或區域外無涉。…法國Celia公司製造系爭貨物，全係供上
    訴人在台灣地區銷售之用，美商桂格公司則依前述與上訴人
    間之授權合約，依該產品在台灣之銷售淨額收取權利金」且
    上訴人已依其與美商桂格公司之合約，就有關使用桂格商標
    之商標權，按季依實際行銷價格與數量，以銷售淨額之百分
    之三支付權利金與美商桂格公司，足見該權利金與進口合約
    及進口數量有關，至為明確。是上訴人因進口系爭貨物支付
    之權利金視為進口銷售之條件，且為進口貨品實付、應付價
    格之一部分，自應計入完稅價格內課徵關稅，而本案原依上
    訴人與美商桂格公司之商標授權合約所給付予美商桂格公司
    之權利金為計算系爭貨物完稅價格應加計權利金之基礎，亦
    應屬合理適法。(三)行為時關稅法第21條所謂交易價格係指進
    口貨物由輸出國出口銷售至我國實付或應付之價格，亦即不
    論支付與否，或以任何方式支付均包括之。故為查明進口貨
    物之正確價格，確保國課並保護國內產業，其由進口人提出
    之進口單據固為估價之參考文件，然法律同時授權海關如對
    進口人所提相關文件資料存疑時，經要求進口人說明而未說
    明或說明後仍持合理懷疑者，得視為該貨品無法按其交易價
    格核估完稅價格，而由海關依法規予以調整之，俾符合關稅
    暨貿易總協定精神等語，資為抗辯。
三、原審斟酌全辯論意旨及調查證據之結果，以：(一)根據美商桂
    格公司（甲方）與上訴人（乙方）之商標及技巧使用授權合
    約書第8頁A：「乙方及其包商對於該資料以及甲方指定為機
    密或業務機密之所有其他資料，均應負保密之義務。」、B
    ：「除在依據本合約之條款加工、製造、行銷及販售合約產
    品時外，乙方及其包商均不得擅自使用任何該資料或甲方指
    定為機密或業務機密之其他資料，並且除因本合約之規定，
    而有必要外，不得將之提供給任何第三者。…」、C：「乙
    方及其包商應採取一切合理及必要之步驟及措施，包括但不
    限於，簽訂事先經甲方書面批准之保密約定書，防止有任何
    第三者，…未經授權，擅自使用或洩露該資料及甲方指定為
    機密或業務機密之其他資料。」、D：「本條規定應於本合
    約終止或取消後仍然有效，並對乙方及其包商均有約束力…
    」，顯示上訴人獲授權依據該合約之條款加工、製造、行銷
    及販售合約產品，而其包商（即上訴人所稱之法國Celia公
    司）亦受該合約約束，故不論產品的外觀上，或上訴人與美
    商桂格公司之授權合約，均已說明上訴人與製造商及美商桂
    格公司三者之間存在之授權關係，故上訴人基於美商桂格公
    司之授權而應付之權利金，為系爭買賣契約之交易條件。(二)
    上訴人雖於92年5月19日函復驗估處表明與上開供應商未訂
    立合約，無法提供該合約云云，然自本件上訴人進口之法國
    公司生產之奶粉，其包裝容器上載明「進口商及委託者：佳
    格食品股份有限公司，製造商：法國Celia S.A.，QUAKER桂
    格為註冊商標，係由美商桂格麥片公司授權使用，（Manufa
    ctured by Celia S.A. in France for Standard Foods
    Corporation, under license from the Quaker Oats Com-
    pany. QUAKER is the registered trademark of the Qua-
    ker Oats Company.）」等字樣，已足徵表明「QUAKER桂格
    為註冊商標，係由美商桂格公司授權使用」之事實。(三)歐美
    均係重視智慧財產權之國家，上開供應商既未直接獲得美商
    桂格公司授權使用該商標，則其為保護自己免於受美商桂格
    公司追究擅自於出口之貨品上使用他人商標之責任，必與上
    訴人約定由上訴人就商標之使用自行負責，並經上訴人提出
    相關之資料即上開授權合約書，始供應載有QUAKER桂格註冊
    商標之商品，此乃從事國際貿易之進出口商間眾所週知之事
    實，上訴人自不容諉為不知。且據上訴人於原審提出其與丹
    麥公司間之「供應及承包製造合約」，其中3.3約定：「…
    原告應對根據規格所做之產品成分、包裝及標示之合法性負
    責…原告應取得進口、銷售及行銷的任何及所有特許及許可
    －丹麥公司無需支付費用」，10.1約定：「原告向丹麥公司
    保證，產品可使用『桂格』的品牌合法上市…」及12.1約定
    ：「如因原告行銷、經銷或銷售產品導致侵犯任何人之專利
    權、商標權或著作權，並因而使丹麥公司及其關係企業遭到
    任何求償，則原告承諾賠償丹麥公司及其關係企業因此所產
    生或造成的所有責任、成本、損失、損害及費用，並確保丹
    麥公司及其關係企業免受損害」等情，足見賣方丹麥公司、
    法國公司係以上訴人先支付應付之權利金予美商桂格公司，
    經美商桂格公司授權而取得進口、銷售及行銷載有「QUAKER
    桂格商標」之貨物之權利後，始與上訴人簽訂供應及承包製
    造合約，同意代工製造及輸出系爭貨物至台灣，且上訴人已
    依其與美商桂格公司之合約，就有關使用桂格商標之權利，
    按季依實際行銷價格與數量，以銷售淨額之百分之三支付權
    利金與美商桂格公司，益證該權利金與進口合約及進口數量
    有關，二者互為交易條件，而為進口系爭貨物實付、應付價
    格之一部分，自應全數計入完稅價格內課徵關稅。是上訴人
    主張其支付美商桂格公司之權利金係針對貨物進口後之商標
    使用行為，並非其與賣方法國公司雙方間之買賣（進口）交
    易條件云云，無非圖免過境稅（關稅）之卸責之詞，要無可
    採。上訴人既進口委由法國公司承包製造載有「QUAKER桂格
    商標」之系爭貨物，則被上訴人依財政部58年11月15日台財
    稅發字第13470號函釋，將系爭權利金計入系爭貨物之完稅
    價格內課徵關稅，亦無不合。(四)行為時關稅法第21條所謂交
    易價格係指進口貨物由輸出國出口銷售至我國實付或應付之
    價格，亦即不論支付與否，或以任何方式支付均包括之。故
    為查明進口貨物之正確價格，確保國課並保護國內產業，其
    由進口人提出之進口單據固為估價之參考文件，然法律同時
    授權海關如對進口人所提相關文件資料存疑時，經要求進口
    人說明而未說明或說明後仍持合理懷疑者，得視為該貨品無
    法按其交易價格核估完稅價格，而由海關依法規予以調整之
    ，俾符合關稅暨貿易總協定精神。換言之，此並非要求海關
    須證明進口人提出之交易文件確屬虛偽不實始得調整價格，
    而是授權海關基於專業之審查，並課予進口人相當之協力義
    務，避免買賣雙方藉國際貿易稽查不易之特性而低報價格，
    逃避稅負，達到公平合理之課稅目的，以符交易價格之意旨
    等由，駁回上訴人原審之訴。
四、上訴意旨復執前詞，並主張：(一)由行為時關稅法第12條第2
    項之規定及其修正理由觀之，關稅法就各種完稅價格加計項
    目，均係針對「買賣雙方」而為立論。本件上訴人支付第三
    人美商桂格公司之權利金，顯非關稅法所欲規範之交易價格
    ，詎原判決就上開關稅法規定為任意擴張，使「交易價格」
    逸脫「交易雙方」之原意，並擴張至「對第三人所為之給付
    」，甚且認為凡「與進口貨物有關」之一切支出均屬之，顯
    然構成「適用法規不當」之違法。(二)GATT第7條執行協定亦
    屬針對「買賣雙方」而為立論。復參酌日本關稅定率法及日
    本關稅實務見解，咸認買方為自己利益向第三人支付之權利
    金，不應計入完稅價格，原判決對於GATT第7條執行協定及
    我國關稅法之解釋適用，與國際間相牴觸，且誤解該規定之
    規範意義，並進而對關稅法為錯誤之解釋適用，顯有「適用
    法規不當」之違法。(三)行為時關稅法施行細則第11條之2規
    定欠缺具體明確授權，並有違反「國會保留」及「法律保留
    」原則之疑義，原判決「不應適用而適用」該違法之法規命
    令，顯有「適用法規不當」之違法。蓋行為時關稅法第12條
    第3項第3款針對計入完稅價格之「權利金」業已明確定義為
    「依交易條件由買方支付之權利金」，則關稅法施行細則第
    11條之2變相擴張上開文義，使其適用範圍及於一切「與進
    口貨物有關之價款」，涵攝範圍甚至遠超過GATT第7條執行
    協定第8條第1項第c款所規定之「依交易條件由買方直接或
    間接支付與該進口貨物有關之權利金」，顯已逾越母法規範
    限度，構成法律保留原則之違反，原判決逕行適用，未探求
    母法意旨，自亦構成「適用法規不當」之違法。(四)進口貨物
    標示商標之法律效果，僅上訴人對商標權人負有「權利金債
    務」，至上訴人支付第三人美商桂格公司之權利金，核與進
    口貨物買賣雙方之交易條件無涉，並非行為時關稅法所欲規
    範之交易價格。又法國公司製造系爭貨物供上訴人在台灣地
    區銷售之用，僅係上訴人之代工製造商，其主觀上非基於行
    銷之目的，客觀上亦未具備行銷於市面之行為，不構成行為
    時商標法第6條第1項規定之「商標之使用」，自毋庸取得商
    標授權，原判決就「商標使用行為」之認定，未適用行為時
    商標法第6條第1項規定，且認定亦與本院29年判字第21號判
    例相悖，顯有「消極不適用法規」之違法。(五)原判決以「歐
    美均係重視智慧財產權之國家，上開供應商既未直接獲得美
    商桂格麥片公司授權使用該商標，則其為保護自己免於受美
    商桂格麥片公司追究擅自於出口之貨品上使用他人商標之責
    任，必與原告約定由原告就商標之使用自行負責，並經原告
    提出相關之資料即上開授權合約書，始供應QUAKER桂格註冊
    商標之商品．．．」，並引用上訴人與丹麥公司間「供應及
    承包製造合約」之部分條款，據以認定丹麥、法國公司係以
    上訴人取得該「QUAKER桂格商標」於該供應及承包製造合約
    契約之使用權為其同意代工製造及輸出至臺灣之停止條件，
    亦即上訴人基於美商桂格公司之授權而應付之權利金，為系
    爭上訴人與供應商供應及承包製造合約之交易條件云云。惟
    各該條款意旨，僅在確保代工製造商製造產品將無涉商標權
    等智慧財產權糾紛，原判決竟以此推論上訴人對第三人支付
    權利金為進口貨物買賣雙方之交易條件，顯與國貿慣例背道
    而馳，違背論理法則及經驗法則之違法。(六)美商桂格公司根
    本無「奶粉」相關產品，上訴人係於取得其商標授權後，自
    行研發、行銷奶粉類商品，與美商桂格公司無涉。而美商桂
    格公司所取得之權利金，亦已依所得稅法扣繳完畢。由此均
    可見美商桂格公司之商標授權係供上訴人於國內使用，並非
    上訴人與境外製造廠之交易條件。尤以，上訴人委託製造之
    製造廠係在授權範圍以外地區，而上訴人所付權利金僅獲得
    在授權地區加工、製造、行銷及銷售合約產品之授權。因此
    ，即便依原判決之見解，境外製造廠以上訴人獲得美國桂格
    公司在我國境內之授權為其交易條件，亦僅止於行銷及銷售
    之授權，不應在境內（授權地區）加工、製造之授權，蓋製
    造廠所從事者為境外加工、製造，其交易條件當然不可能包
    括在境內獲得加工、製造之授權。(七)縱認本件完稅價格應將
    權利金部分計入，惟被上訴人將「行銷及銷售」以外之「加
    工、製造授權金」列入計算，又未考量淨銷售額之減項，造
    成稅款循環計算錯誤，顯屬違法等語，求為廢棄原判決，並
    撤銷訴願決定及原處分。
五、本院按：(一)按「從價課徵關稅之進口貨物，其完稅價格以該
    進口貨物之交易價格作為計算根據。」、「前項交易價格，
    係指進口貨物由輸出國銷售至中華民國實付或應付之價格。
    」、「進口貨物之實付或應付價格，如未計入左列費用者，
    應將其計入完稅價格：‧‧‧三、依交易條件由買方支付之
    權利金及報酬。」，行為時關稅法第12條第1項前段、第2項
    、第3項第3款定有明文。查第3項各款規定為第1項、第2項
    之特別規定，應優先適用第3項各款之規定。依上開第3項第
    3款規定，以及該規定立法理由可知，只須依交易條件由買
    方支付之權利金或報酬，即應計入完稅價格，至於買方支付
    權利金之對象，無論為出賣人或第三人，均不影響其應計入
    完稅價格之認定。上訴意旨謂：由行為時關稅法第12條第2
    項之規定及其修正理由觀之可知，關稅法就各種完稅價格加
    計項目均係針對「買賣雙方」而為立論。本件上訴人支付第
    三人美商桂格公司之權利金，顯非關稅法所欲規範之交易價
    格云云，無非係其一己歧異之見解，尚嫌無據而無足取。又
    對於核定完稅價格有爭議時，除依關稅法及其施行細則相關
    規定認定外，並參考GATT第7條執行協定原則，及世界關務
    組織（WCO）關稅估價技術委員會發行之相關資料辦理，依
    GATT第7條執行協定第8條1、（C）規定，依交易條件由買方
    直接或間接支付與該進口貨物有關之權利金及報酬，應計入
    完稅價格之內，亦以買方直接或間接之付與該進口貨物有關
    之權利金為要件，不以權利金支付之對象以出售人為限，始
    應計入完稅價格之內。由此可知，行為時關稅法第12條第3
    項第3款規定與GATT相關規定意旨並無不符，原判決之論述
    並無牴觸GATT第7條執行協定之違法。故上訴意旨復以：原
    判決有牴觸GATT第7條執行協定之違法云云，自屬誤解而不
    足取。(二)依行為時關稅法施行細則第11條之2規定，行為時
    關稅法第12條第3項第3款所謂之權利金或報酬，係指為取得
    專利權、商標專用權、著作權及其他以立法保護之智慧財產
    權所支付與進口貨物有關之價款。核其所稱「與進口貨物有
    關之價款」係指與進口貨物交易條件有關之權利金者均屬之
    。此規定與母法即上引行為時關稅法第12條第3項第3款規定
    意旨並無不合，是以該施行細則係主管機關執行上開法律規
    定，所制定之技術上細節性之規定，自為法所許，勿需法律
    明確之授權。上訴人以：該施行細則超越母法範圍，未經法
    律明確授權，違背法律保留原則等語，亦屬誤解而不足取。
    (三)原判決以：依美商桂格麥片公司與上訴人佳格食品股份有
    限公司之商標及技術使用授權合約書第8頁A：「乙方及其包
    商對於該資料以及甲方指定為機密或業務機密之所有其他資
    料，均應負保密之義務。」、B：「除在依據本合約之條款
    加工、製造、行銷及販售合約產品時外，乙方及其包商均不
    得擅自使用任何該資料或甲方指定為機密或業務機密之其他
    資料，並且除因本合約之規定，而有必要外，不得將之提供
    給任何第三者。．．．」、C：「乙方及其包商應採取一切
    合理及必要之步驟及措施，包括但不限於，簽訂事先經甲方
    書面批准之保密約定書，防止有任何第三者，．．．未經授
    權，擅自使用或洩露該資料及甲方指定為機密或業務機密之
    其他資料。」、D：「本條規定應於本合約終止或取消後仍
    然有效，並對乙方及其包商均有約束力，．．．。」，足見
    上訴人係依該契約獲授權依據該合約之條款加工、製造、行
    銷及販售合約產品，而其包商（即法國公司）亦受該合約約
    束。又自本件供應商法國公司生產之奶粉包裝容器觀之，其
    上分別載明「進口商及委託者：佳格食品股份有限公司，製
    造商：法國Celia S.A.，QUAKER桂格為註冊商標，係由美商
    桂格麥片公司授權使用，（Manufactured by Celia S.A.
    in France for Standard Foods  Corporation, under li-
    cense from the Quaker Oats Company. QUAKER is the
    registered trademark of the Quaker Oats Company.）」
    等字樣，已足徵表明「QUAKER桂格為註冊商標，係由美商桂
    格麥片公司授權使用」之事實。且由上訴人所提出之相同交
    易狀況之其與丹麥公司間「供應及承包製造合約」內3.3「
    ．．．上訴人應對根據規格所做之產品成分、包裝及標示之
    合法性負責．．．上訴人應取得進口、銷售及行銷的任何及
    所有特許及許可，丹麥公司無需支付費用」及10.1「上訴人
    向丹麥公司保證，產品可使用『桂格』的品牌合法上市．．
    ．」暨12.1「如因上訴人行銷、經銷或銷售產品導致侵犯任
    何人之專利權、商標權或著作權，並因而使丹麥公司及其關
    係企業遭到任何求償，則上訴人承諾賠償丹麥公司及其關係
    企業因此所產生或造成的所有責任、成本、損失、損害及費
    用，並確保丹麥公司及其關係企業免受損害」等內容以觀，
    法國公司係以上訴人取得該「QUAKER桂格商標」於該供應及
    承包製造合約契約之使用權為其同意代工製造及輸出至台灣
    之停止條件，亦即上訴人基於美商桂格公司之授權而應付之
    權利金，為系爭上訴人與供應商供應及承包製造合約之交易
    條件，堪以認定。是上訴人所稱其支付第三人美商桂格公司
    之權利金係針對貨物進口後之商標使用行為，並非其與賣方
    法國公司雙方間之買賣（進口）交易條件，要無可採等情。
    已敘明其所憑之證據及得心證之事由，核與證據及論理法則
    均無違，尚難以此謂原判決有適用法規不當、判決不備理由
    之違法。上訴意旨猶執前詞加以爭執，核無可採。(四)日本之
    國情與法制與我國不同，故日本實務上之見解，並無拘束本
    院之效力。況上訴人所援用之規定或見解，係關於相當我國
    關稅法第12條第3項第3款以外各款之資料，並非有關第3款
    規定，自無援用之餘地。(五)上訴人取得使用桂格商標之授權
    ，以之為交易要件委託法國廠商製造後進口，並於國內販售
    ，其商標雖係進口後使用，惟其商標之價值已包含於進口貨
    物中，自應將取得商標授權之權利金計入完稅價格。此與受
    託製造之法國廠商是否有使用商標之行為，是否以行銷為目
    的使用該商標，毫無關係，上訴人以本案無關之商標使用規
    定，加以爭執，殊無足採。綜上；原審斟酌全辯論意旨及調
    查證據之結果，將原決定及原處分均予維持，駁回上訴人之
    訴，核無違誤。上訴論旨，指摘原判決違誤，求予廢棄，難
    認有理由，應予駁回。又被上訴人雖委任郭垂成為訴訟代理
    人，但委任狀並無郭垂成之簽名、蓋章，經本院電話通知補
    正未予補正，有電話紀錄在卷為憑，應認其委任為不合法，
    併予敘明。
六、據上論結，本件上訴為無理由，依行政訴訟法第255條第1項
    、第98條第1項前段，判決如主文。
中    華    民    國    97    年    4     月    10    日
                    最高行政法院第五庭
                        審判長法官  劉  鑫  楨
                              法官  帥  嘉  寶
                              法官  鄭  忠  仁
                              法官  侯  東  昇
                              法官  林  樹  埔
以  上  正  本  證  明  與  原  本  無  異
中    華    民    國    97    年    4     月    10    日
                              書記官  郭  育  玎


司法院資訊處製作；財團法人民間司法改革基金會備份。
